---
title: "stock_tracker"
output:
  html_document:
    number_sections: true
date: "latest output `r format(Sys.time(), '%Y-%m-%d %H:%M')`"
---

```{r setup, include=FALSE}
knitr::opts_chunk$set(echo = TRUE)
knitr::opts_chunk$set(tidy=TRUE, tidy.opts=list(arrow=TRUE, indent=4))
knitr::opts_chunk$set(message=FALSE)
knitr::opts_chunk$set(warning=FALSE)
```

```{r}
library(tidyverse)
library(readxl)
library(gt)
```


事業用プリンターの消耗品を管理するためのRプロジェクト。
developというbranchで作業中(2023-06-02)
なんかよくわからない。

# Basic Data


- いつどの所属がどの型番の消耗品をいくつ消費したか
- いつどの予算でどの型番の消耗品をいくつ補充したか

を記録する。

csvファイルで作成してもいいが、
不特定多数が入力しやすいexcelファイルで作成しておいて、
作業にあたってデータフレームに読み込むことにした。


```{r}
model_levels <- c("lpc3h17", "lpc3k17", "lpc3k17k",
                  "lpc3t37y", "lpc3t38y","lpc3t38yv",
                  "lpc3t37c", "lpc3t38c", "lpc3t38cv",
                  "lpc3t37k", "lpc3t38k", "lpc3t38kv",
                  "lpc3t37m", "lpc3t38m", "lpc3t38mv",
                  "lpb3t30",  "lpb3t32", "lpb3t32v",
                  "ib02ka", "ib02ca", "ib02ma",
                  "ib02ya", "ib02kb", "ib02cb", "ib02mb", "ib02yb",
                  "ic6cl80", "ic6cl80l", "sc9bk15", "sc9c15", "sc9vm15",
                  "sc9y15", "sc9lc15", "sc9vlm15", "sc9gy15", "sc9mb15",
                  "sc9lgy15", "sc9bk70", "sc9c70", "sc9vm70", "sc9y70",
                  "sc9lc70", "sc9vlm70", "sc9gy70", "sc9mb70", "sc9lgy70")

dpt_levels <- c("消耗品係(在庫品)","消耗品係(内田洋行期首納品)",
                "消耗品係(情報活用支援班)","消耗品係(生涯学習課予算)",
                "消耗品係(科学技術教育)","消耗品係(学習指導課)",
                "総務課調整班", "総務課総務企画班",
                "研修企画部", "情報活用支援班",
                "カリキュラム開発部研究開発班",
                "カリキュラム開発部科学技術教育班",
                "学力調査部", "特別支援教育部", "学習指導課",
                "教職員課")

df_base <- readxl::read_excel("stock_tracker.xlsx", sheet = "data")|>
  mutate(date = ymd(date))|>
  mutate(model = factor(model, levels = model_levels)) |> 
  mutate(dpt = factor(dpt, levels = dpt_levels)) |> 
  mutate(across(.cols = ends_with("qty"),
                .fns = ~replace_na(., 0)
                )
         ) |>
  mutate(nendo = year(date) + if_else(month(date) >= 4, 0, -1)) 
```


```{r}
df_base |> 
  DT::datatable(options = list(pageLength=100))
```


\newpage
# aggregation

## 型番ごとの消費数・在庫数

各型番の在庫数を確認。



```{r}
gt_zaiko <- df_base  |>
  group_by(model) |>
  summarise(purchased_qty = sum(purchased_qty),
            used_qty = sum(used_qty),
                        .groups = "drop") |>
  mutate(stock_qty = purchased_qty - used_qty) |> 
  magrittr::set_colnames(c("型番", "補充数", "消費数", "在庫数")) |> 
#  DT::datatable(options = list(pageLength=100))
  gt() |>
  tab_header(title = "プリンター消耗品在庫一覧",
             subtitle = c("as of", as.character(Sys.time())))|>
  tab_footnote(footnote = "裏面に続く(かも)") |>
  cols_align(align = "left", columns = 1) 
gt_zaiko
```


```{r}
gtsave(gt_zaiko, "stock_quantity.html")  # htmlファイル作成
```



\newpage
## 各所属のトータル消費数


```{r}
df_base  |> 
  filter(!str_detect(dpt, "消耗品係"))|> 
  group_by(dpt) |> 
  summarise(used_qty = sum(used_qty), .groups = "drop") |> 
  filter(used_qty > 0) |> 
 #  arrange(desc(dpt)) |>  
  DT::datatable(options = list(pageLength=100))
```

\newpage
### Visualization

視覚に訴えるとこんな感じ。
カリキュラム開発部研究開発班と研修企画部(5階)の消費が突出している。

なお、特別支援教育部については物理的に庁舎が離れていることから、
あらかじめ予備について手交したもの。

```{r}
df_base  |> 
  filter(!str_detect(dpt, "消耗品係")) |> 
  select(-5) |> 
  group_by(dpt) |> 
  mutate(total_used_qty = cumsum(used_qty)) |>
  ungroup() |>
  select(1:4, 6, 5) |>  
  ggplot(aes(date, total_used_qty, 
             colour = fct_reorder2(dpt, date, total_used_qty))) +
  geom_line() + geom_point() +
  labs(colour = NULL, x = "日付", y = "消費数")
```

\newpage
## 各所属の型番別消費数


グラフの線の色をトナーのインクの色と揃えてみる。
<!--
このほうが直感的にわかりやすい。
色がどぎついから明度・彩度を抑えめにするのは宿題。
色名ではなくて、RGB値もしくはHEXコードを指定すればいい。
-->

以下のコードでscale_colour_manual()の引数valuesはすべての色をあらかじめ指定しておくべきだが、
いまのところ実際に消費したトナー等しか指定していない。
もれがあるとグラフの凡例に出てこないので注意。
```{r}
df_base  |> 
  filter(!str_detect(dpt, "消耗品係")) |> 
  select(-5) |> 
  group_by(dpt, model) |> 
  mutate(total_used_qty = cumsum(used_qty)) |>
  ungroup() |>
  select(1:4, 6, 5) |>  
  ggplot(aes(date, total_used_qty, colour = model)) +
  geom_line() + geom_point() +
  facet_grid(model ~ dpt) +
  scale_colour_manual(
		values = c("lpc3h17" = "black",
  	           "lpc3k17" = "black",
		           "lpc3k17k" = "black",
		           "lpb3t30" = "black",
		           "lpb3t32v" = "black",
		           "lpc3t37k" = "black",
		           "lpc3t38kv" = "black",
		           "lpc3t37y" = "yellow",
		           "lpc3t38yv" = "yellow",
		           "lpc3t37c" = "cyan",
		           "lpc3t38cv" = "cyan",
		           "lpc3t37m" = "magenta",
		           "lpc3t38mv" = "magenta")
  ) +
  labs(colour = "トナー型番", x = "日付", y = "消費数")
```


## 窓口用プリントアウト

```{r}
gt_table <- df_base |> 
  select(1:5) |> 
  rename("日付" = date,
         "所属" = dpt,
         "型番" = model,
         "消費数" = used_qty,
         "補充数" = purchased_qty
        ) |>
  mutate(across(contains("数"), ~ ifelse(. == 0, "", .))) |>
  gt() |>
  tab_header(title = "プリンター消耗品整理簿",
             subtitle =  c("as of", as.character(Sys.time()))) |>
  tab_footnote(footnote = "型番は正確に記入すること") |>
  cols_align(align = "left", columns = c(2, 3)) 
gt_table
```

```{r}
gtsave(gt_table, "printer_toner_consumption.html")  # htmlファイル作成
```


```{r}
 df_base |> 
  select(1:5) |> 
  rename("日付" = date,
         "所属" = dpt,
         "型番" = model,
         "消費数" = used_qty,
         "補充数" = purchased_qty
        ) |>
  mutate(across(contains("数"), ~ ifelse(. == 0, "", .))) |> knitr::kable(format = "latex", booktabs = TRUE)
```






```{r}
table_dpt <- df_base |> 
  select(1:4) |> 
  filter(!str_detect(dpt, "消耗品")) |> 
  mutate(across(contains("数"), ~ ifelse(. == 0, "", .))) |>
  group_by(dpt) |> 
  rename("日付" = date,
         "所属" = dpt,
         "型番" = model,
         "消費数" = used_qty,
        ) |>
  gt() |>
  tab_header(title = "所属別プリンター消耗品消費数",
             subtitle =  c("as of", as.character(Sys.time()))) |>
  #Modify the order of the row groups with row_group_order(), specifying the new ordering in groups.
  row_group_order(groups = c("総務課調整班",
                             "総務課総務企画班", "研修企画部",
                             "情報活用支援班",
                             "カリキュラム開発部研究開発班",
                             "特別支援教育部", "学力調査部",
                             "学習指導課", "教職員課")) |> 
  tab_footnote(footnote = "") |>
  cols_align(align = "left", columns = c(2, 3))
table_dpt
```

```{r}
gtsave(table_dpt, "dpt_consumption.html")  # htmlファイル作成
```

oyoyo
